臺灣臺南地方法院民事判決　九十年度訴字第二四六七號
　　原　　　告　甲○○
　　法定代理人　乙○○
　　被　　　告　丙○○
右當事人間請求侵權行為損害賠償事件，經本院交通法庭移送前來，本院判決如左：
    主      文
被告應給付原告新台幣陸萬貳仟玖佰貳拾陸元，及自民國九十年八月四日起至清償日
止，按週年利率百分之五計算之利息。
原告其餘之訴駁回。
訴訟費用由被告負擔十分之一，餘由原告負擔。
本判決原告勝訴部分，於原告以新台幣貳萬壹仟元供擔保後，得假執行。
原告其餘假執行之聲請駁回。
    事      實
甲、原告方面：
一、聲明：（一）被告應給付原告新台幣（下同）七十萬元，及自起訴狀繕本送達之
    翌日起至清償日止按週年利率百分之五計算之利息。（二）原告願供擔保，請准
    宣告假執行。
二、陳述：
（一）被告明知未考取普通小客車駕駛執照不得駕駛車輛，竟於民國九十年一月六日
      中午十二時許，駕駛車牌號碼ＴＨ─七四五五號自用小客車，沿台南市○○路
      ○段快車道由東往西方向行駛，途經該路與海佃路四段四０九巷之無號誌之交
      岔路口，即往南左轉入海佃路四段四０九巷時，理應注意車輛行駛時，駕駛人
      應注意車前狀況，並隨時採取必要之安全措施，竟疏未注意，致其自用小客車
      左前輪撞及由西向東穿越海佃路四０九巷原告甲○○（八十二年十一月九日出
      生），使原告受有右脛開放性骨折，併骨露出及皮膚壞死等傷害。
（二）原告之骨折將來尚須二度用刀取出鋼釘，且須長期復建，醫療費暫請求新台幣
      （下同）二十萬元（超過部分保留請求權）。
（三）原告傷勢嚴重，痛苦不堪，爰請求精神慰撫金五十萬元。
三、證據：提出照片五張及奇美醫院收費收據三十件為證。
乙、被告方面：
一、聲明：求為判決駁回原告之訴。
二、陳述：
（一）原告所提出醫療費用收據其中二萬三千元、三萬八千零五十二元、四千二百三
      十二元，這三筆合計六萬五千二百四十八元是由伊所給付，伊另外有包一個六
      千元的紅包給原告，是要給原告精神上的賠償及保佑平安無事的。
（二）原告請求的金額過高，我無法負擔。
丙、本院依職權調閱本院九十年度交易字第六００號被告丙○○過失傷害案件刑事歷
    審卷宗，並分別向財政部臺灣省南區國稅局安南稽徵所及中區國稅局東山稽徵所
    函查兩造最近三年來綜合所得稅結算申報暨財產總歸戶資料。
    理      由
一、原告起訴主張：被告丙○○明知未考取普通小客車駕駛執照不得駕駛車輛，竟於
    九十年一月六日中午十二時許，駕駛車牌號碼ＴＨ─七四五五號自用小客車，沿
    台南市○○路○段快車道由東往西方向行駛，途經該路與海佃路四段四０九巷之
    無號誌之交岔路口，即往南左轉入海佃路四段四０九巷時，理應注意車輛行駛時
    ，駕駛人應注意車前狀況，並隨時採取必要之安全措施，及行經無號誌之交岔路
    口，應減速慢行，作隨時停車之準備，而依當時天候晴朗、日間自然光線、路面
    乾燥無缺陷、道路上未有任何障礙物、視距復屬良好等情形以觀，客觀上亦無不
    能注意之情事，其竟疏於注意及此，致其自用小客車左前輪撞及由西向東穿越海
    佃路四０九巷亦疏未注意左右來車之原告甲○○（八十二年十一月九日出生），
    使原告受有右脛開放性骨折，併骨露出及皮膚壞死等傷害，爰依侵權行為法律關
    係，請求被告給付醫療費用及非財產上之損害共計五十萬元及法定遲延利息。被
    告則以：原告所提出醫療費用收據其中二萬三千元、三萬八千零五十二元、四千
    二百三十二元，這三筆合計六萬五千二百四十八元是由伊所給付，伊另外有包一
    個六千元紅包給原告，且原告請求的金額過高等語，資為抗辯。
二、原告起訴主張：被告明知未考取普通小客車駕駛執照不得駕駛車輛，竟於九十年
    一月六日中午十二時許，駕駛車牌號碼ＴＨ─七四五五號自用小客車，沿台南市
    ○○路○段快車道由東往西方向行駛，途經該路與海佃路四段四０九巷之無號誌
    之交岔路口，即往南左轉入海佃路四段四０九巷時，理應注意車輛行駛時，駕駛
    人應注意車前狀況，並隨時採取必要之安全措施，及行經無號誌之交岔路口，應
    減速慢行，作隨時停車之準備，而依當時天候晴朗、日間自然光線、路面乾燥無
    缺陷、道路上未有任何障礙物、視距復屬良好等情形以觀，客觀上亦無不能注意
    之情事，其竟疏於注意及此，致其自用小客車左前輪撞及由西向東穿越海佃路四
    ０九巷亦疏未注意左右來車之原告，使原告受有右脛開放性骨折，併骨露出及皮
    膚壞死等傷害等語，業據原告提出診斷證明書為證，且為被告所不爭執，又被告
    因本件過失傷害案件，經本院九十年度交易字第三二八號刑事判決判處拘役五十
    日（得易科罰金），被告不服，提出上訴，經臺灣高等法院臺南分院九十年度交
    上易字第一九０四號駁回被告之上訴確定，並經本院依職權調閱本院九十年度交
    易字第三二八號被告過失傷害案件刑事歷審卷宗核閱屬實，並有上開刑事判決在
    卷可憑。按車輛行駛時，駕駛人應注意車前狀況，並隨時採取必要之安全措施，
    及行經無號誌之交岔路口，應減速慢行，作隨時停車之準備，道路交通安全規則
    第九十四條第三項前段、第九十三條第一項第四款定有明文，則被告於右揭時地
    駕車，自應注意上述規定，以策安全，且依當時狀況又非不能注意及之，竟疏未
    注意，以致肇事，其行為顯有過失甚明，而其過失行為與原告受傷間復有相當因
    果關係，原告主張被告就本件車禍具有過失，應堪採信。惟原告在穿越道路時，
    亦疏未注意左右來車，是原告就本件車禍之發生，與有過失，斟酌以上各情，本
    院因認本件行車事故之發生，被告應負擔十分之七之過失責任，原告與有十分之
    三之過失責任）。
三、按因故意或過失，不法侵害他人之權利者，負損害賠償責任；不法侵害他人之身
    體、健康、名譽或自由者，被害人雖非財產上之損害，亦得請求賠償相當之金額
    ；民法第一百八十四條第一項前段、第一百九十五條第一項前段分別定有明文。
    被告因過失肇事致造成原告如前述之傷害，已如前述，揆諸上開規定，被告自應
    就原告因此所致財產上及非財產上之損害負賠償責任。茲審酌原告請求之項目及
    金額，應否准許，分述如次：
（一）醫療費用損失部分：
      原告主張其因前開傷害必須支出醫療費用二十萬元，並提出奇美醫院收費收據
      三十件為證，經核原告所受傷害及其提出之各收據載明治療費別，屬治療上之
      必要費用有七萬一千七百二十九元（原告提出之其餘奇美醫院收費收據三十件
      ，金額共計七萬一千九百二十九元，惟其中九十年五月八日收據金額四百元中
      ，其中有二百元為證明書費，非本件車禍治療上之必要費用，應予剔除），則
      原告請求被告賠償七萬一千七百二十九元，應予准許。至原告主張其因骨折將
      來尚須二度用刀取出鋼釘，必須再支出醫藥費云云，惟經本院依職權向奇美醫
      院函查結果，原告業於九十年七月二十日拔除內固定手術，有奇美醫院九十一
      年四月十一日（九一）奇醫字第一四０五號函附卷可稽，則原告主張其因骨折
      將來尚須二度用刀取出鋼釘，必須再支出醫藥費云云，自無可採。故原告請求
      被告賠償醫療費用於七萬一千七百二十九元之範圍內，核屬正當，應予准許；
      逾此部分之請求，不應准許。
（二）非財產上之損害部分：
      本院審酌原告所受傷害情形，及其為此受有生活上不便之苦，暨兩造之身分、
      地位及經濟能力，原告為學生，現名下無任何財產；被告為國中畢業，現在夜
      市販賣鹽水雞，每日收入約二、三千元（惟應支付每日租金五百元、電費五十
      元），現名下有車輛一部，此為兩造所不爭，且有財政部台灣省南區國稅局安
      南稽徵所及中區國稅局東山稽徵所函送之歸戶財產查詢清單及所得資料在卷可
      參等一切情狀，認原告請求非財產上損害賠償十二萬元為適當。
（三）綜上所述，原告所得主張由被告賠償之項目及金額如下：(1)醫療費用七萬一千
      七百二十九元；(2)非財產上損害賠償十二萬元，以上合計為十九萬一千七百二
      十九元。惟扣除原告與有過失部分，被告就本件車禍之過失比例為十分之七，
      則被告所負損害賠償金額應依此比例為應給付原告十三萬四千二百十元（計算
      式191729  x7/10=134210.3，元以下四捨五入）。又被告因本件車禍前已給付
      七萬一千二百八十四元（計算式：23000+4232+38052+6000=71284），則被告
      應再給付原告六萬二千九百二十六元（計算式：000000-00000=62926）原告逾
      此部分之請求，即非有理由，不應准許。
四、從而，原告依據侵權行為之法律關係，請求被告應給付原告六萬二千九百二十六
    元及自起訴狀繕本送達翌日即九十年八月四日起至清償日止，按週年利率百分之
    五計算之利息，為有理由，應予准許。逾此部分之請求，為無理由，應予駁回。
五、原告陳明願供擔保，聲請宣告假執行，經核其勝訴部份，合於法律規定，爰酌定
    相當之擔保金額宣告之；其餘假執行之聲請，因該部份訴之駁回而失所依據，應
    予駁回。
六、結論：本件原告之訴，為一部有理由，一部無理由，並依民事訴訟法第七十九條
    但書、第三百九十條第二項，判決如主文。
中　　　華　　　民　　　國　　九十一　　年　　　五　　　月　　二  　　日
                                臺灣臺南地方法院民事第三庭
~B法　　　官　翁金緞
右為正本係照原本作成
如對本判決上訴，須於判決送達後廿日內向本院提出上訴狀
中　　　華　　　民　　　國　　九十一　　年　　　五　　　月　　二　　　日
~B法院書記官　許悉愛
